Images des répertoires du notaire Jean Deloche pour l'étude XVI
Archives nationales de France
Images des répertoires du notaire Jean Deloche pour l'étude XVI
27 thermidor an II - 1er juillet 1819 (14 août 1794 - 1er juillet 1819)
MC/RE/XVI/12 - MC/RE/XVI/13
Etude XVI; Deloche, Jean
2 registres
Archives nationales de France
Minutes et répertoires: la loi 2008-696 du 15 juillet 2008 relative aux archives a fixé à 75 ans à compter de la date de l'acte, ou à 25 ans à compter de la date du décès de l'intéressé si ce délai est plus bref, le délai de communication des minutes et répertoires des notaires; ce délai est porté à 100 ans à compter de la date de l'acte si le document se rapporte à un mineur (code du Patrimoine, articles L213-2, 4e d et 5e).
Autres documents de l'étude (dossiers de clients, comptabilité...): s'agissant d'archives privées, ces documents sont communicables selon les modalités fixées par le déposant ou le donateur.
Certains documents ne sont pas accessibles sous leur forme originale en raison de leur mauvais état de conservation.
Registres entrés aux Archives nationales en 1939.
Images des répertoires de l’étude XVI
Archives de l'étude XVI
répertoire d'officier public ministériel
- Répertoire chronologique pour la période du 27 thermidor an II au 10 nivôse an XIV (14 août 1794 - 31 décembre 1805), 27 thermidor an II - 10 nivôse an XIV (14 août 1794 - 31 décembre 1805); MC/RE/XVI/12; Un registre de 424 feuillets de papier manuscrits, hauteur 35 x largeur 23,5 cm, composé de 7 cahiers foliotés à partir du deuxième par le notaire. Le registre est en bon état. Les feuillets 10, 75, 302 et 407 sont déchirés en bas.
  Registre folioté en 2004 (foliotation non visible à l'écran)
  Le répertoire contient les informations suivantes: jusqu'à frimaire an VII (folio 139): nature de l'acte; nom, prénom des parties; date du jour; à partir de nivôse an VII: date du jour; nature de l'acte; nom, prénom, domicile des parties, indication sur la situation et les prix des biens; date d'enregistrement de l'acte; droits d'enregistrement.
  Attention: seuls les actes passés en minute sont conservés; les actes mentionnés dans le répertoire comme passés en simple brevet (colonne 3) ne sont pas conservés par les notaires et ne sont donc pas versés au Minutier (ils sont remis aux clients).
  répertoire
  - Page de titre, 1 r°; 1 feuillet
  - Liste chronologique des actes pour la période du 27 thermidor au 4ème jour complémentaire an II (14 août - 20 septembre 1794), 27 thermidor - 4ème jour complémentaire an II (14 août - 20 septembre 1794); 2 r°-4 v°; 3 feuillets
  - Liste chronologique des actes pour la période du 1er vendémiaire au 6ème jour complémentaire an III (22 septembre 1794 - 22 septembre 1795), 1er vendémiaire - 6ème jour complémentaire an III (22 septembre 1794 - 22 septembre 1795); 5 r°-53 r°; 49 feuillets
    - du 1er vendémiaire au 29 ventôse an III (22 septembre 1794 - 19 mars 1795), 1er vendémiaire - 29 ventôse an III (22 septembre 1794 - 19 mars 1795); 5 r°-26 r°; 22 feuillets
    - du 1er germinal au 6ème jour complémentaire an III (21 mars - 22 septembre 1795), 1er germinal - 6ème jour complémentaire an III (21 mars - 22 septembre 1795); 26 v°-53 r°; 28 feuillets
  - Liste chronologique des actes pour la période du 1er vendémiaire au 5ème jour complémentaire an IV (23 septembre 1795 - 21 septembre 1796), 1er vendémiaire - 5ème jour complémentaire an IV (23 septembre 1795 - 21 septembre 1796); 53 v°-78 v°; 26 feuillets
  - Liste chronologique des actes pour la période du 2 vendémiaire au 5ème jour complémentaire an V (23 septembre 1796 - 21 septembre 1797), 2 vendémiaire - 5ème jour complémentaire an V (23 septembre 1796 - 21 septembre 1797); 79 r°-106 r°; 28 feuillets
  - Liste chronologique des actes pour la période du 2 vendémiaire au 5ème jour complémentaire an VI (23 septembre 1797 - 21 septembre 1798), 2 vendémiaire - 5ème jour complémentaire an VI (23 septembre 1797 - 21 septembre 1798); 106 v°-133 v°; 28 feuillets
  - Liste chronologique des actes pour la période du 2 vendémiaire au 6ème jour complémentaire an VII (23 septembre 1798 - 22 septembre 1799), 2 vendémiaire - 6ème jour complémentaire an VII (23 septembre 1798 - 22 septembre 1799); 133 v°-169 v°; 37 feuillets
  - Liste chronologique des actes pour la période du 2 vendémiaire au 4ème jour complémentaire an VIII (24 septembre 1799 - 21 septembre 1800), 2 vendémiaire - 4ème jour complémentaire an VIII (24 septembre 1799 - 21 septembre 1800); 170 r°-204 r°; 35 feuillets
  - Liste chronologique des actes pour la période du 2 vendémiaire au 5ème jour complémentaire an IX (24 septembre 1800 - 22 septembre 1801), 2 vendémiaire - 5ème jour complémentaire an IX (24 septembre 1800 - 22 septembre 1801); 204 r°-242 v°; 39 feuillets
  - Liste chronologique des actes pour la période du 3 vendémiaire au 5ème jour complémentaire an X (25 septembre 1801 - 22 septembre 1802), 3 vendémiaire - 5ème jour complémentaire an X (25 septembre 1801 - 22 septembre 1802); 243 r°-302 v°; 60 feuillets
    - du 3 vendémiaire au 29 ventôse an X (25 septembre 1801 - 20 mars 1802), 3 vendémiaire - 29 ventôse an X (25 septembre 1801 - 20 mars 1802); 243 r°-271 r°; 29 feuillets
    - du 1er germinal au 5ème jour complémentaire an X (22 mars - 22 septembre 1802), 1er germinal - 5ème jour complémentaire an X (22 mars - 22 septembre 1802); 271 r°-302 v°; 28 feuillets
  - Liste chronologique des actes pour la période du 2 vendémiaire au 5ème jour complémentaire an XI (24 septembre 1802 - 22 septembre 1803), 2 vendémiaire - 5ème jour complémentaire an XI (24 septembre 1802 - 22 septembre 1803); 303 r°-348 v°; 46 feuillets
  - Liste chronologique des actes pour la période du 3 vendémiaire au 4ème jour complémentaire an XII (26 septembre 1803 - 21 septembre 1804), 3 vendémiaire - 4ème jour complémentaire an XII (26 septembre 1803 - 21 septembre 1804); 349 r°-384 r°; 36 feuillets
  - Liste chronologique des actes pour la période du 2 vendémiaire au 3ème jour complémentaire an XIII (24 septembre 1804 - 20 septembre 1805), 2 vendémiaire - 3ème jour complémentaire an XIII (24 septembre 1804 - 20 septembre 1805); 384 v°-414 v°; 31 feuillets
  - Liste chronologique des actes pour la période du 1er vendémiaire au 10 nivôse an XIV (23 septembre - 31 décembre 1805), 1er vendémiaire - 10 nivôse an XIV (23 septembre - 31 décembre 1805); 414 v°-424 v°; 11 feuillets
- Répertoire chronologique pour la période du 2 janvier 1806 au 1er juillet 1819, 2 janvier 1806 - 1er juillet 1819; MC/RE/XVI/13; Un registre de 323 feuillets de papier manuscrits, hauteur 36 x largeur 25 cm, composé de 9 cahiers foliotés par le notaire. Le registre est en bon état. Les feuillets 122, 182 et 268 sont déchirés en bas.
  Le répertoire contient les informations suivantes: 1. le n° de l'acte dans l'année; 2. date du jour; 3. nature de l'acte passé en brevet; 4. nature de l'acte passé en minute; 5. nom, prénom, domicile des parties, indication sur la situation et les prix des biens; 6. date d'enregistrement de l'acte; 7. droits d'enregistrement.
  - Page de titre, 1 r°; 1 feuillet
  - Liste chronologique des actes pour la période du 2 janvier au 31 décembre 1806, 2 janvier - 31 décembre 1806; 2 r°-29 r°; 28 feuillets
  - Liste chronologique des actes pour la période du 3 janvier au 31 décembre 1807, 3 janvier - 31 décembre 1807; 29 v°-54 v°; 26 feuillets
  - Liste chronologique des actes pour la période du 5 janvier au 31 décembre 1808, 5 janvier - 31 décembre 1808; 54 v°-78 r°; 25 feuillets
  - Liste chronologique des actes pour la période du 2 janvier au 30 décembre 1809, 2 janvier - 30 décembre 1809; 78 r°-100 v°; 23 feuillets
  - Liste chronologique des actes pour la période du 2 janvier au 31 décembre 1810, 2 janvier - 31 décembre 1810; 100 v°-126 r°; 28 feuillets
  - Liste chronologique des actes pour la période du 2 janvier au 31 décembre 1811, 2 janvier - 31 décembre 1811; 126 r°-146 v°; 21 feuillets
  - Liste chronologique des actes pour la période du 4 janvier au 31 décembre 1812, 4 janvier - 31 décembre 1812; 146 v°-164 v°; 19 feuillets
  - Liste chronologique des actes pour la période du 2 janvier au 31 décembre 1813, 2 janvier - 31 décembre 1813; 164 v°-184 r°; 21 feuillets
  - Liste chronologique des actes pour la période du 3 janvier au 31 décembre 1814, 3 janvier - 31 décembre 1814; 184 r°-203 v°; 20 feuillets
  - Liste chronologique des actes pour la période du 2 janvier au 30 décembre 1815, 2 janvier - 30 décembre 1815; 204 r°-222 r°; 19 feuillets
  - Liste chronologique des actes pour la période du 2 janvier au 31 décembre 1816, 2 janvier - 31 décembre 1816; 222 v°-252 v°; 31 feuillets
  - Liste chronologique des actes pour la période du 2 janvier au 31 décembre 1817, 2 janvier - 31 décembre 1817; 252 v°-281 v°; 30 feuillets
  - Liste chronologique des actes pour la période du 2 janvier au 31 décembre 1818, 2 janvier - 31 décembre 1818; 282 r°-307 v°; 26 feuillets
  - Liste chronologique des actes pour la période du 2 janvier au 1er juillet 1819, 2 janvier - 1er juillet 1819; 307 v°-323 r°; 17 feuillets